【裁判字號】    99,簡上,204
【裁判日期】    990511
【裁判案由】    傷害
【裁判全文】
臺灣板橋地方法院刑事判決             99年度簡上字第204號
上  訴  人  臺灣板橋地方法院檢察署檢察官
上  訴  人
即  被  告  丁○○
            甲○○
            乙○○
上列上訴人因被告等傷害案件，不服本院98年度簡字第9791號中
華民國99年1 月29日第一審判決（聲請簡易判決處刑案號：98年
度偵字第22796 號），提起上訴，本院管轄之第二審合議庭判決
如下：
    主  文
原判決撤銷。
丁○○共同傷害人之身體，累犯，處有期徒刑伍月，如易科罰金
以新台幣壹仟元折算壹日。
甲○○共同傷害人之身體，處有期徒刑伍月，如易科罰金以新台
幣壹仟元折算壹日。
乙○○共同傷害人之身體，處有期徒刑伍月，如易科罰金以新台
幣壹仟元折算壹日。
    事  實
一、丁○○前於民國九十三年間因違反電子遊戲場業管理條例案
    件，經本院以九十三年度簡字第四０八六號判處有期徒刑三
    月，如易科罰金以銀元三百元折算一日確定，於九十四年一
    月二十六日易科罰金執行完畢。緣丙○○與戊○○、黃俊朗
    等人於九十八年六月二十五日凌晨零時許，在臺北縣新莊市
    ○○路五七０號「水仙緣」卡拉ＯＫ店消費時，丙○○與店
    內服務人員因推擠而發生口角爭執，甲○○得知上情後，即
    與丁○○、乙○○於同日凌晨一時三十分許前往上址卡拉Ｏ
    Ｋ店前，雙方一言不合即相互推擠拉扯。詎丁○○、甲○○
    、乙○○與現場數名真實姓名年籍不詳之成年男子，竟共同
    基於傷害人身體之犯意聯絡，由丁○○、甲○○、乙○○與
    真實姓名年籍不詳之成年男子共同徒手揮拳毆打，並由甲○○、乙○○及某真實姓名年籍不詳之成年男子持現場拾獲之
    木棒朝戊○○、丙○○之身體揮擊之方式，共同毆打戊○○
    、丙○○，戊○○遭毆擊後當場倒地，因而受有右側顴骨及
    鼻骨骨折、臉部開放性傷口（約一公分）、上唇及頭皮開放
    性傷口、下唇撕裂傷（約一公分）、胸壁、右上臂、左肘多
    處瘀挫傷、肚臍、左大腿、左前臂挫傷、頭部外傷腦震盪及
    右前上門齒缺損之傷害，而丙○○則受有頭部創傷併頭皮裂
    傷（約六公分）、左手臂挫傷併瘀青（二乘二公分）與擦傷
    、右手臂挫傷併瘀腫及擦傷（五乘六公分）之傷害，嗣員警
    據報到場扣得上開木棒二支，並調閱現場監視器錄影畫面後
    ，循線通知丁○○、乙○○、甲○○到案而查悉上情。
二、案經戊○○、丙○○訴由臺北縣政府警察局新莊分局移送臺
    灣板橋地方法院檢察署檢察官偵查後聲請簡易判決處刑
    理  由
一、證據能力：
(一)、按被告以外之人於審判外之言詞或書面陳述，除法律有規定
    者外，不得作為證據，刑事訴訟法第一百五十九條第一項固
    定有明文；惟被告以外之人於偵查中向檢察所為之陳述，除
    顯有不可信之情況者外，得為證據，同法第一百五十九條之
    一第二項亦規定明確。查證人即告訴人戊○○、丙○○於警
    詢中之陳述，為被告以外之人於審判外之言詞陳述，復查無
    依法得為證據之情事，是上開證人警詢時之陳述，並無證據
    能力；又證人戊○○、丙○○、黃俊朗於檢察官偵訊時之證
    述，固係被告以外之人於審判外之陳述，惟上開證人於偵查
    中經檢察官以證人身分傳訊具結所為之證述，並經本院審理
    中傳訊證人戊○○、丙○○到庭接受交互詰問，復無證據證
    明有顯不可信之情況，依據上揭刑事訴訟法第一百五十九條
    之一第二項規定，上開證人偵查中陳述符合傳聞證據之例外
    情形，自有證據能力。
(二)、次按被告以外之人於審判外之陳述，雖不符同法第一百五十
    九條之一至之四規定，而經當事人於審判程序同意作為證據
    ，法院審酌該言詞陳述或書面陳述作成時之情況，認為適當
    者，亦得為證據；當事人、代理人或辯護人於法院調查證據
    時，知有第一百五十九條第一項不得為證據之情形，而未於
    言詞辯論終結前聲明異議者，視為有前項之同意，此據同法
    第一百五十九條之五規定甚明。查上訴人即被告丁○○、甲○○、乙○○對於證人黃俊朗於警詢時之陳述及後述所列各
    項書證等證據方法之證據能力，於本院準備程序或審理中均
    陳稱「沒有意見」等語，且本院審酌上開證據方法作成時之
    情況，認為並無不適當之情事，依刑事訴訟法第一百五十九
    條之五規定，均得作為證據。
二、認定犯罪事實所憑之證據及理由：
    訊據被告丁○○、乙○○對於上揭時地傷害戊○○、丙○○
    之事實，於警詢、偵查、本院準備程序及審理中均坦承不諱
    ，而被告甲○○雖經傳喚未於本院審理中到庭，惟其對於上
    開傷害戊○○、丙○○之事實，亦於警詢、偵查及本院準備
    程序中均坦承在卷，核與證人戊○○、丙○○於偵查及本院
    審理中之證述、證人黃俊朗於警詢、偵查中證述戊○○、丙○○遭被告丁○○、乙○○、甲○○及在場其他真實姓名年
    籍不詳之成年男子共同傷害等情節相符，並有案發現場監視
    器錄影畫面翻拍照片在卷，及被告乙○○、甲○○持以歐擊
    戊○○、丙○○之木棒二支扣案可資佐證。又證人戊○○因
    本次衝突而受有右側顴骨及鼻骨骨折、臉部開放性傷口（約
    一公分）、上唇及頭皮開放性傷口、下唇撕裂傷（約一公分
    ）、胸壁、右上臂、左肘多處瘀挫傷、肚臍、左大腿、左前
    臂挫傷、頭部外傷腦震盪及右前上門齒缺損之傷害，而證人
    丙○○則受有頭部創傷併頭皮裂傷（約六公分）、左手臂挫
    傷併瘀青（二乘二公分）與擦傷、右手臂挫傷併瘀腫及擦傷
    （五乘六公分）之傷害，分別有證人戊○○提出之衛生署臺
    北醫院診斷證明書（開立日期九十八年七月一日、九月十日
    、）、臺北縣立醫院診斷證明書（開立日期九十八年七月一
    日、七月二十三日、七月二十八日、八月二十八日）、受傷
    照片，及證人丙○○提出之衛生署臺北醫院診斷證明書（開
    立日期九十八年六月二十五日）等件附卷足憑。另依被告丁○○於警詢時供稱：伊當時有徒手毆打戊○○、丙○○，甲○○、乙○○有手持木棒毆打戊○○等語，而被告甲○○、
    乙○○於警詢、偵查中均供承：其等當時有持現場撿到之木
    棒毆打戊○○、丙○○等語；又參以證人戊○○於本院審理
    中結證稱：伊當時看到對方（指丁○○、甲○○、乙○○等
    人）跟丙○○在店門口發生口角，對方約有五、六個人，伊
    出去時就直接跟丁○○說沒有甚麼事情，當時他是站在丙○○旁邊，他手上沒有拿東西，伊跟丁○○剛講完，甲○○就
    從伊後面拿警棍往伊右後腦勺打下去，伊就昏倒了，後來伊
    倒在地上，又被甲○○、乙○○還有另外二、三個人把伊打
    醒了；伊後來有去警局看監視器錄影帶，看到甲○○、乙○○都有拿棍子打伊，其他人也有拿棍子打伊，其他人伊看不
    清楚（長相）等語，及證人丙○○於本院審理中結證稱：伊
    當時有被甲○○及其他二、三人打，但伊印象最深的是甲○○，因為他當時有拿棍子等語；再佐以上開卷附案發現場監
    視器錄影畫面翻拍照片亦顯示案發當時被告丁○○、乙○○
    、甲○○等人與在場其他真實姓名年籍不詳之成年男子有以
    徒手毆打或持木棒揮擊毆打戊○○、丙○○等情，是依上開
    情形以觀，本件案發當時被告丁○○、甲○○、乙○○與在
    場之數名真實姓名年籍不詳之成年男子，有以徒手揮拳毆打
    ，並由甲○○、乙○○及某真實姓名年籍不詳之成年男子持
    現場拾獲之木棒朝證人戊○○、丙○○之身體揮擊之方式，
    共同毆打戊○○、丙○○，致戊○○當場倒地等情，應堪以
    認定。本案事證明確，被告丁○○、乙○○、甲○○上開傷
    害之犯行，洵堪認定。
三、核被告丁○○、乙○○、甲○○所為，均係犯刑法第二百七
    十七條第一項之傷害罪。被告丁○○、乙○○、甲○○與上
    開案發現場出手傷害戊○○、丙○○之數名真實姓名年籍不
    詳之成年男子間，就上開傷害犯行，互有犯意聯絡及行為分
    擔，皆為共同正犯。又被告丁○○、乙○○、甲○○三人係
    以一傷害行為，同時侵害告訴人戊○○、丙○○二人之身體
    法益，係一行為而觸犯二個傷害罪名，為想像競合犯，應從
    一重論處傷害罪。查被告丁○○前有事實欄所載之有期徒刑
    執行完畢紀錄，有臺灣高等法院被告前案紀錄表在卷可按，
    其於有期徒刑之執行完畢後五年內，故意再犯本件有期徒刑
    以上之罪，為累犯，應依刑法第四十七條第一項規定加重其
    刑。
四、本件原審詳察，以被告丁○○、乙○○、甲○○罪證明確，
    予以論罪科刑，固非無見。惟查：本件原審判決之犯罪事實
    固引用檢察官聲請簡易判決處刑書之記載，但關於被告三人
    當時傷害犯意聯絡之對象及範圍，徵之檢察官聲請簡易判決
    處刑書犯罪事實欄僅記載「丁○○、甲○○、乙○○竟共同
    基於傷害人身體之犯意，分別徒手及持現場時獲之木棒毆打
    戊○○、丙○○」等詞，足見原審判決之犯罪事實漏未記載
    、認定被告丁○○、甲○○、乙○○於案發當時與數名真實
    姓名年籍不詳之成年人基於傷害之犯意聯絡，共同毆擊戊○○、丙○○成傷，自有未洽；又原審判決之犯罪事實未具體
    詳載本件案發當時係被告乙○○、甲○○及某不詳姓名之成
    年人有持木棒毆打被害人之情節，致未斟酌被告乙○○、甲○○之傷害手段較為暴力，並因此造成被害人受到較重之傷
    害，而僅就被告乙○○、甲○○各判處有期徒刑四月，不符
    比例原則，實不足生警惕，難以彰顯正義，是檢察官執此事
    由上訴指摘原判決不當，為有理由，應由本院合議庭予以撤
    銷改判，而被告甲○○、乙○○上訴指稱原審判決量刑過重
    等語，則無理由。至被告丁○○上訴指稱原審判決量刑過重
    及檢察官上訴指摘原審判決就被告丁○○部分量刑過輕等節
    ，惟量刑輕重係屬事實審法院得依職權自由裁量之事項，苟
    已斟酌刑法第五十七條各款所列情狀而未逾越法定刑度，不
    得遽指為違法；本件原審判決於量刑時，已就被告丁○○之
    犯罪動機、目的、手段、各告訴人所受傷勢、被告丁○○犯
    後坦承犯行之態度等一切情狀，並就被告丁○○部分依累犯
    之規定加重其刑後，在法定刑內就被告丁○○量處其刑，並
    無違法或明顯不當之情形，是被告丁○○及檢察官對被告丁○○部分之上訴，亦均無理由。然原審判決既有上開可議之
    處，自應由本院合議庭撤銷原判決，並予以改判。爰審酌被
    告丁○○、甲○○、乙○○之犯罪動機、目的，渠等不思以
    理性方式解決紛爭，竟與他人共同傷害告訴人戊○○、丙○○，造成告訴人受有非輕之傷勢，犯後迄未與告訴人達成和
    解並賠償損害，及被告乙○○、甲○○於案發當時手持木棒
    歐擊告訴人之犯罪手段，較被告丁○○徒手毆打告訴人之情
    節嚴重，暨被告三人犯後均坦承犯行之態度等一切情狀，分
    別量處如主文所示之刑，並均諭知易科罰金之折算標準。至
    本件員警於案發現場扣得之木棒二支，固係被告三人共犯傷
    害罪時所使用之物，但被告甲○○、乙○○於警詢時均供稱
    上開木棒係其等在案發現場撿拾之物等語；此外，並無其他
    證據證明上開木棒係被告或其他共犯所有之物，爰不予宣告
    沒收，附此敘明。
五、末查，上訴人即被告甲○○經合法傳喚，無正當理由於審理
    期日不到庭，有本院送達證書一紙、九十九年四月二十七日
    審判筆錄及刑事報到單等件在卷足憑，爰不待其陳述，逕行
    判決。
據上論斷，應依刑事訴訟法第四百五十五條之一第一項、第三項
、第三百六十九條第一項前段、第三百七十一條、第三百六十四
條、第二百九十九條第一項前段，刑法第二十八條、第二百七十
七條第一項、第五十五條、第四十七條第一項、第四十一條第一
項前段，刑法施行法第一條之一，判決如主文。
本案經檢察官李巧菱到庭執行職務。
中    華    民    國    99    年    5     月    11    日
                  刑事第九庭   審判長法  官   白光華
                                     法  官   賴彥魁
                                     法  官   楊志雄
以上正本證明與原本無異
本件不得上訴
                                      書記官  陳春銘
中    華    民    國    99    年    5     月    11    日
附錄本案論罪科刑法條全文：
刑法第277條第1項
傷害人之身體或健康者，處 3 年以下有期徒刑、拘役或 1 千元
以下罰金。

司法院資訊處製作；財團法人民間司法改革基金會備份。
